Inventaris van het archief van het Ministerie van Algemene Zaken, (1932) 1937-1945
Nationaal Archief, Den Haag
- Aanvullingen 1999 en 2015, B.
  - Stukken van W.Reyseger als (economisch) secretaris van de voorzitter van de ministerraad Colijn bij het ministerie van Koloniën, geordend volgens de hoofdstukken van de Rijksbegroting (1933-1937), B.4.
    - Hoofdstuk XII: Koloniën, B.4.11.
      - Correspondentie (met bijlagen) van Colijn met H. Salomonson, directeur van Aneta-Holland, betreffende de Japanse dreiging voor Indië, 1934, afschrift van brief met bijlage van J.N. Burger aan G.H.C. Hart, directeur van Economische Zaken te Batavia over de ‘rubberrestrictie’, 1936., 1934, 1936; 700
      - Overzicht van door Nederland voor 26 mei 1933 ingevoerde contingenteringsmaatregelen en hun opheffing, en overzicht van contingenteringsmaatregelen op koloniale producten in andere, merendeels Europese landen, met geleidebrief., 1937; 701
        Met opschrift ‘Bu[ndel] Kol[oniën]’.